臺灣高等法院臺中分院民事裁定　九十一年度家抗字第一二四號
　　　抗　告　人　甲○○
　　　訴訟代理人　白國辰
右抗告人聲明繼承遺產事件，抗告人對於中華民國九十一年九月十日臺灣臺中地方法
院院九十一年聲繼字第六四號裁定提起抗告，本院裁定如左：
      主      文
抗告駁回。
抗告程序費用由抗告人負擔。
      理      由
一、抗告人於原審法院之聲明意旨略以：被繼承人劉振亞係民國（下同）十五年一月
    二十七日出生，原設籍居住台中縣豐原市○○街一七八巷六號，於八十九年十一
    月十九日死亡，在台並無得為繼承之親屬。惟被繼承人劉振亞死亡後在台灣地區
    留有遺產現金新台幣數萬元，抗告人為被繼承人之親生女，居住大陸地區，依法
    對於被繼承人劉振亞在台灣地區之遺產有繼承權。爰依台灣地區與大陸地區人民
    關係條例第六十六條暨施行細則第四十三條規定，檢具被繼承人除戶戶籍謄本、
    繼承系統表及經財團法人海峽交流基金會驗證之大陸地區河南省洛陽市公證處作
    成之親屬關係公證書暨委託書等文件，聲明繼承云云。
二、抗告意旨乃略以：(一)被繼承人劉振亞在台戶籍謄本未記載有配偶，係因已婚之大
    陸來台官士兵，為避免將來再婚易生枝節，百分之九十均未登記配偶；(二)抗告人
    出具之公證書上記載之被繼承人父母與在台戶籍謄本不一致，則是因當年大陸地
    區有政治鬥爭，一般人為保障家屬安全，因而未登記真實姓名；(三)大陸地區人口
    流動頻繁，乃係平常之事等語，並提出其主張為被繼承人生前與家屬之照片影本
    六張以為憑。
三、按大陸地區人民繼承臺灣地區人民之遺產，應於繼承開始起三年內以書面向被繼
    承人住所地之法院為繼承之表示；臺灣地區人民與大陸地區人民間之民事事件，
    除本條例另有規定外，適用臺灣地區之法律，臺灣地區與大陸地區人民關係條例
    第六十六條第一項、第四十一條第一項定有明文。是大陸地區人民欲繼承臺灣地
    區人民之遺產，除應於繼承開始三年內以書面向被繼承人住所地之法院為繼承之
    表示外，尚須依臺灣地區法律為繼承人而有必要之釋明者，始足為之；如表示繼
    承之大陸地區人民不能釋明其為繼承人，自應駁回其表示繼承之聲明，此為當然
    之解釋。經查：本件抗告人主張其為臺灣地區被繼承人劉振亞在大陸地區之子女
    ，為我民法第一千一百三十八條所規定之第一順位繼承人，固據提出大陸地區河
    南省洛陽市公證處（二００一）洛證民字第二八六號親屬關係證明書正本、財團
    法人海峽交流基金會（九０）年核字第０四二０五二號證明書正本各一份為證。
    惟查，被繼承人劉振亞死亡前原設籍於台中縣豐原市○○街一七八巷六號，其生
    父為劉喜哲，生母為申氏，出生地為河南省博愛縣，配偶欄為空白，有戶籍謄本
    一份附卷可稽。凡此各項，均與前開抗告人所提之親屬關係證明所載：被繼承人
    劉振亞生父為劉子明、生母為申月英、配偶為喬二姣等在在不符，自難認抗告人
    就其為被繼承人之女乙節，已為必要之釋明。從而，原裁定以抗告人與被繼承人
    劉振亞間之父女關係不能證明為由，駁回抗告人之聲明，經核並無違誤，抗告意
    旨仍執陳詞，不能認為有理由，尚非有據，應予駁回。
四、依非訟事件法第二十八條，民事訴訟法第四百九十二條第一項、第九十五條、第
    七十八條裁定如主文。
中　　　華　　　民　　　國　　九十一　　年　　　十  　　　月　　三十一　日
~B1民事第一庭審判長法　官　林陳松
~B2　　　　　　　　法　官　邱森樟
~B3　　　　　　　　法　官　鄭金龍
右為正本係照原本作成。
不得再抗告。
~B　　　　　　　　書記官　林桂鳳
中　　　華　　　民　　　國　　九十一　　年　　 十一　　 月　　　四　　　日
                                                                        Ｂ
